【裁判字號】    97,台上,6519
【裁判日期】    971218
【裁判案由】    偽造信用卡
【裁判全文】
最高法院刑事判決            九十七年度台上字第六五一九號
上  訴  人  甲○○
            乙○○
上 列 一人
選任辯護人  徐建弘律師
上  訴  人  丙○○
上列上訴人等因偽造信用卡案件，不服台灣高等法院中華民國九
十七年九月二十三日第二審判決（九十七年度上訴字第一五六一
號，起訴及追加起訴案號：台灣桃園地方法院檢察署九十五年度
偵字第九一三四號、九十五年度偵字第二三０三０號），提起上
訴，本院判決如下：
    主  文
上訴駁回。
    理  由
按刑事訴訟法第三百七十七條規定，上訴於第三審法院，非以判
決違背法令為理由，不得為之。是提起第三審上訴，應以原判決
違背法令為理由，係屬法定要件。如果上訴理由書狀並未依據卷
內訴訟資料，具體指摘原判決不適用何種法則或如何適用不當，
或所指摘原判決違法情事，顯與法律規定得為第三審上訴理由之
違法情形，不相適合時，均應認其上訴為違背法律上之程式，予
以駁回。本件原判決認定上訴人甲○○與綽號「阿成」之不詳姓
名成年男子共同基於意圖供行使之用而偽造信用卡之犯意聯絡，
由甲○○向「阿成」租用偽造信用卡之機器設備，並購買空白信
用卡一批，另向自稱潘姓之不詳姓名成年男子購買側錄而來之信
用卡內、外碼資料，由甲○○自民國九十五年三月二十三日起，
在台北市○○區○○路二十四巷五弄十號住處偽造信用卡。偽造
完成後，甲○○即親自或交由白國文（由原審另案審理）轉交上
訴人丙○○、乙○○與蘇稜雁（已判刑確定）、張雅智（通緝中
）及綽號「阿豪」、「四八」等不詳姓名成年人，共同基於行使
偽造信用卡、偽造私文書及意圖為自己不法所有之概括犯意聯絡
，由甲○○或亦有犯意聯絡之李清揚（原名李坤峰）駕車搭載彼
等前往台北縣市、桃園縣市等地之商店冒名刷卡購物，並偽造信
用卡簽帳單，使各該特約商店店員陷於錯誤，同意消費，足以生
損害於各該特約商店、發行信用卡銀行及原判決附表二所示之人
。得手後，甲○○即將贓物轉售黃建參（由原審另案審理）牟利
。九十五年四月十四日，甲○○等人復持偽造之信用卡前往台北
縣板橋市○○路「萬家福賣場」刷卡購物，經該賣場發覺，報警
查獲，詳如原判決各附表所示等情。爰維持第一審論處甲○○共
同連續意圖供行使之用而偽造信用卡（累犯）；丙○○、乙○○
行使偽造信用卡等罪刑部分之判決，駁回其等於第二審之上訴，
已敘明其所憑之證據及認定之理由，從形式上觀察，並無判決違
背法令之情形存在。查共同實行犯罪行為之人，在合同意思範圍
以內，各自分擔犯罪行為之一部，相互利用他人之行為，以達其
犯罪之目的者，即應對於全部所發生之結果，共同負責。又共同
正犯之意思聯絡，原不以數人間直接發生或事前有所謀議者為限
，即有間接之意思聯絡，或行為當時基於相互之認識，以共同犯
罪之意思參與者，亦無礙於共同正犯之成立。原判決以上訴人等
與白國文、蘇稜雁、張雅智、「阿豪」、「四八」等人共同持偽
造之信用卡刷卡購物，並偽造簽帳單而詐取財物，彼此間具有犯
意聯絡，行為分擔，為共同正犯，已綜合全部卷證資料，詳加審
酌判斷。至甲○○是否為本案之主謀，或主謀另有他人；張晏碩
與張雅智等人認識與否，每次犯罪是否均全程參與；丙○○有無
在簽帳單上簽名，均不影響彼等應負之正犯責任。甲○○上訴意
旨否認係本案之主謀；乙○○上訴意旨以其僅曾與甲○○、蘇稜
雁及白國文等人共同持偽造之信用卡購物，但不識張雅智等其餘
之人等語；丙○○上訴意旨以原審未查明簽帳單上有無其簽名云
云，徒就判決內已明白論斷之事項，憑己見任意指摘，不符第三
審上訴之法定要件。再按刑之量定，屬事實審法院職權裁量之事
項。原判決以上訴人等之責任為基礎，審酌刑法第五十七條各款
所列事項等一切情狀，分別量處適當之刑，亦於理由內論敘綦詳
，既未逾法定刑度，復無失出失入之情形，不生違背法令之問題
。乙○○上訴意旨漫言指摘原判決誤認其素行不佳，致量刑過重
云云，亦非適法之第三審上訴理由。甲○○上訴意旨另稱其因無
力購買製造信用卡之機器設備，遂改向「阿成」承租，並於「阿
成」製造偽卡時在旁學習，但從未製造成功，不能僅以其住處有
製卡機，遽認犯罪等語。乙○○上訴意旨另稱伊與甲○○、蘇稜
雁冒名刷卡最多二、三次，與白國文僅盜刷一次，其餘犯行均與
伊無關等語。丙○○上訴意旨則泛謂原審未傳喚詐欺集團之成員
及被害人到庭指認，於法有違等各節，對於原審採證認事職權之
適法行使，砌詞指摘，並為單純事實上之爭執，均與法律規定得
為第三審上訴理由之違法情形，不相適合。其等上訴為違背法律
上之程式，均應予駁回。
據上論結，應依刑事訴訟法第三百九十五條前段，判決如主文。
中    華    民    國  九十七  年   十二   月   十八   日
                      最高法院刑事第十一庭
                          審判長法官  花  滿  堂
                                法官  黃  正  興
                                法官  陳  東  誥
                                法官  林  錦  芳
                                法官  洪  昌  宏
      本件正本證明與原本無異
                                      書  記  官
中    華    民    國  九十七  年   十二   月  二十二  日
                                                      Ｒ


司法院資訊處製作；財團法人民間司法改革基金會備份。
